臺灣高等法院高雄分院刑事判決　　　　 94年度上訴字第267號
上　訴　人　臺灣高雄地方法院檢察署檢察官
被　　　告　甲○○
上列上訴人因被告違反毒品危害防制條例案件，不服臺灣高雄地
方法院93年度訴字第2178號中華民國93年11月30日第一審判決（
起訴案號：臺灣高雄地方法院檢察署93年度毒偵字第2923號，移
送原審併辦案號：同署93年度速偵字第1442號），提起上訴（移
送本院併辦案號：同署93年度毒偵字第7163號、94年度毒偵字第
127、3601 號）， 本院判決如下：
    主  文
原判決撤銷。
甲○○連續施用第一級毒品，累犯，處有期徒刑壹年，扣案之海
洛因壹包（驗後淨重壹點陸公克、空包裝重零點貳參公克）、海
洛因陸拾貳包（毛重共計伍拾柒點零伍公克）、含海洛因之殘渣
袋拾玖只、含海洛因之塑膠鏟管伍支均沒收銷燬之，注射針筒貳
拾捌支、自製天秤壹組、搗藥器壹組、止血帶壹條均沒收。又連
續施用第二級毒品，累犯，處有期徒刑陸月，扣案之安非他命柒
包（毛重共計拾伍點柒公克）、含安非他命殘渣之吸食器貳組均
沒收銷燬之。應執行有期徒刑壹年肆月，扣案之海洛因壹包（驗
後淨重壹點陸公克、空包裝重零點貳參公克）、海洛因陸拾貳包
（毛重共計伍拾柒點零伍公克）、含海洛因之殘渣袋拾玖只、含
海洛因之塑膠鏟管伍支、安非他命柒包（毛重共計拾伍點柒公克
）、含安非他命殘渣之吸食器貳組均沒收銷燬之，注射針筒貳拾
捌支、自製天秤壹組、搗藥器壹組、止血帶壹條均沒收。
    事  實
一、甲○○前因妨害公務案件，經台灣高雄地方法院以90年度訴
    字第1621號判處有期徒刑10月，嗣上訴後經本院以91年度上
    訴字第112號撤銷原判決，改判有期徒刑8月確定，並於民國
    92年10月30日縮刑期滿執行完畢。其前因施用毒品案件，經
    台灣高雄地方法院裁定送觀察、勒戒後，因無繼續施用毒品
    之傾向，由臺灣高雄地方法院檢察署檢察官於89年5月24日
    以89年度毒偵字第370號及第1272號為不起訴處分確定，復
    因施用毒品案件，經台灣高雄地方法院裁定送觀察、勒戒後
    ，認無繼續施用毒品之傾向，業由臺灣高雄地方法院檢察署
    檢察官於91年3月25日以91年度毒偵字第979號為不起訴處分
    確定，並於同年3月26日執行完畢釋放。詎其仍不知悔改，
    明知海洛因、甲基安非他命為毒品危害防制條例所列第一級
    及第二級毒品，不得非法持有、施用，竟於前揭觀察、勒戒
    執行完畢後5年內，各基於施用第一級毒品海洛因及第二級
    毒品甲基安非他命之概括犯意，自93年4月中旬某日起，至
    94年4月26日止，在高雄市前鎮區○○○街46巷15號、高雄
    市○○區○○街14巷8號等處，以將海洛因摻入香菸內吸食
    之方式，約1星期施用2、3次，連續施用第一級毒品海洛因
    多次；復自93年5月初某日起至94年4月26日止，在上揭處所
    ，以將甲基安非他命置於錫箔紙上燒烤吸取其氣體之方式，
    約1、2個月施用1次，而連續施用第二級毒品甲基安非他命
    多次。嗣於(一)93年5月6日下午3時30分許，在高雄縣鳳山市
    ○○○路與中山路口，因行跡可疑為警盤查後，經同意配合
    警方採尿而查獲；又於(二)同年8月16日晚間7時45分許，在高
    雄縣鳳山市○○○路136巷與福祥街口，為警查獲其持有第
    一級毒品海洛因1包（驗後淨重1.6公克、空包裝重0.23公克
    ）；再於(三)93時9月7日17時，在高雄縣鳳山市○○○路136
    巷6弄3之6號7樓為警查獲（在該處另查扣之注射針筒、海洛
    因、電子磅秤、杓子．．．等物，並無證據證明係被告所有
    及供其施用之物）；(四)繼因經台灣高雄地方法院依法傳拘無
    著發佈通緝後，於同年10月12日下午3時30分許，在高雄市
    三民區○○○路211號前為警緝獲到案，並對其採尿送驗而
    查知上情；(五)復於94年4月27日下午15時，在高雄市○○區
    ○○街14巷8號為警查獲，扣押甲○○所有海洛因62包（毛
    重共計57.05 公克）、安非他命7包（毛重共計15.7公克）
    、含海洛因之殘渣袋19只、含海洛因殘渣之塑膠鏟管5支、
    含安非他命殘渣之吸食器2組，以及供施用海洛因所用之注
    射針筒28支、止血帶1條、供施用海洛因時分裝所用之自製
    天秤1組、搗藥器1組等物。
二、案經高雄縣政府警察局鳳山分局報請臺灣高雄地方法院檢察
    署檢察官偵查起訴及高雄市政府警察局前鎮分局、高雄市政
    府警察局三民第一分局分別報請臺灣高雄地方法院檢察署檢
    察官轉送台灣高雄地方法院及本院併案審理。
    理  由
一、上揭犯罪事實，業據被告於原審法院審理中及檢察官偵查中
    （併案部分）供認不諱，且被告前後經警採集尿液送檢驗結
    果，均呈毒品嗎啡及甲基安非他命陽性反應，有高雄縣政府
    衛生局93煙檢字第954 號煙毒尿液檢驗成績書、高雄縣政府
    衛生局93煙檢字第1830號煙毒尿液檢驗成績書、高雄市立凱
    旋醫院濫用藥物尿液檢驗報告各份附卷可稽，又於93年8 月
    16 日 自被告查獲之白粉1 包，經送鑑驗結果，含有第一級
    毒品海洛因成分，驗後淨重1.6 公克（另空包裝重0.23公克
    ），此有法務部調查局調科壹字第220018072 號鑑定通知書
    1 紙附卷可佐，另被告於94年4 月27日為警查獲之海洛因62
    包經初步檢驗結果，呈嗎啡、海洛因反應，安非他命7 包經
    初步檢驗結果，呈甲基安非他命反應，此有高雄市政府警察
    局前鎮分局刑事組查獲毒品初步檢驗報告單4 份附卷可證。
    足認被告施用毒品之自白核與事實相符，自可採為論科之依
    據。此外，被告前因施用毒品案件，經原審法院裁定送觀察
    、勒戒後，因無繼續施用毒品之傾向，由臺灣高雄地方法院
    檢察署檢察官於89年5 月24日以89年度毒偵字第370 號及第
    1272 號 為不起訴處分確定，復因施用毒品案件，經原審法
    院裁定送觀察、勒戒後，認無繼續施用毒品之傾向，業由臺
    灣高雄地方法院檢察署檢察官於91年3 月25日以91年度毒偵
    字第979 號為不起訴處分確定，並於91年3 月26日執行完畢
    釋放之事實，有臺灣高等法院被告全國前案紀錄表及臺灣高
    雄地方法院檢察署刑案資料查註紀錄表各1 份附卷可按。從
    而，被告於觀察、勒戒執行完畢後，5 年內再犯本件施用毒
    品罪之事實，堪予認定。本案事證明確，應依法論科。
二、按海洛因、甲基安非他命分屬毒品危害防制條例第2條第2項
    第1、2款所定之第一、二級毒品，不得非法持有、施用。核
    被告所為，係分別犯毒品危害防制條例第10條第1項、第2項
    之施用第一級毒品及施用第二級毒品罪。被告持有第一級毒
    品海洛因、第二級毒品甲基安非他命進而施用，其持有第一
    級毒品海洛因及第二級毒品甲基安非他命之低度行為，應為
    施用之高度行為所吸收，均不另論罪。又被告先後多次施用
    第一級毒品海洛因及第二級毒品甲基安非他命之行為，時間
    緊接，所犯係構成要件相同之罪，顯各係基於概括犯意反覆
    為之，為連續犯，均應依刑法第56條規定論以1罪。公訴人
    僅就被告於93年5月6日下午5時許回溯24小時內施用第一、
    二級毒品部分起訴，就其餘部分（即併案部分）未據起訴，
    惟此部分與公訴人起訴部分，分別具有連續犯之裁判上一罪
    關係，為起訴效力所及，本院自應併予審究。又被告前因妨
    害公務案件，經原審法院判處有期徒刑10 月，上訴後經本
    院以91年度上訴字第112號撤銷原判決，改判處有期徒刑8月
    確定，並於92年10月30日縮刑期滿執行完畢之事實，有臺灣
    高等法院被告全國前案紀錄表在卷可按，其於有期徒刑執行
    完畢後5年內，再犯本件有期徒刑以上之罪，均為累犯，應
    依刑法第47條規定各加重其刑。被告所犯上開2罪間，犯意
    各別，觸犯構成要件不同之罪名，應予分論併罰
三、原審據以論罪科刑，固非無見。惟被告自93年10月12日起，
    至94年4月26日止，又連續施用第一、二級毒品，原判決就
    此部分未及審酌，自有未洽。檢察官執此指摘原判決不當，
    為有理由，自應由本院將原判決撤銷改判。爰審酌被告前因
    施用毒品，經2次執行觀察、勒戒後，仍再度施用毒品，顯
    見其戒毒之意志不堅，應有入監矯治之必要，惟念及被告施
    用毒品乃戕害其自己之身體健康，且其犯後已坦承犯行，並
    參酌其施用毒品之次數及時間長短等一切情狀，分別量處如
    主文第2項所示之刑，並定其應執行之刑。扣案之海洛因1包
    （驗後淨重1.6公克、空包裝重0.23公克）、海洛因62包（
    毛重共計57.05公克）、安非他命7包（毛重共計15.7 公克
    ），分別為第一、二級毒品，其上之空包裝袋與海洛因難以
    析離，另含海洛因之殘渣袋19 只、含海洛因之塑膠鏟管5支
    、含安非他命殘渣之吸食器2組，因其上之海洛因殘渣與塑
    膠袋、塑膠鏟管，其上之安非他命殘渣與吸食器均難以分離
    ，均應視為毒品，均應依毒品危害防制條例第18條第1項前
    段規定，宣告沒收銷燬之。另扣押之注射針筒28支、自製天
    秤1組、搗藥器1組、止血帶1條均為被告所有，供施用第一
    級毒品所用之物，併依刑法第38條第1項第2款之規定宣告沒
    收。
四、被告經合法傳喚，無正當之理由不到庭，爰不待其陳述，逕
    行判決。
據上論結，應依刑事訴訟法第369條第1項前段、第371條、第364
條、第299條第1項前段，毒品危害防制條例第10條第1項、第2項
、第18條第1項前段，刑法第11條、第56條、第47條、第38條第1
項第2款、第51條第5款、第9款，判決如主文。
本案經檢察官張金塗到庭執行職務。
中　　華　　民　　國　　94　　年　　6 　　月　　23　　日
                  刑事第九庭　　審判長法  官  張明松
                                      法  官  郭玫利
                                      法  官  任森銓
以上正本證明與原本無異。
施用第二級毒品部分，不得上訴。
其餘部分如不服本判決應於收受本判決後10日內向本院提出上訴
書狀，其未敘述上訴理由者，並得於提起上訴後10日內向本院補
提理由書狀（均須按他造當事人之人數附繕本）「切勿逕送上級
法院」。
中　　華　　民　　國　　94　　年　　6 　　月　　23　　日
　　　　　　　　　　　　　　　　　　　書記官  蘇恒仁
附錄本件判決論罪科刑法條：
毒品危害防制條例第10條
施用第一級毒品者，處6月以上5年以下有期徒刑。
施用第二級毒品者，處3年以下有期徒刑。
